臺灣臺南地方法院刑事判決　　　　　　　 94年度訴字第556號
　　公　訴　人　臺灣臺南地方法院檢察署檢察官
　　被　　　告　乙○○
　　指定辯護人　本院公設辯護人余訓格
上列被告因違反毒品危害防制條例案件，經檢察官提起公訴（94
年度偵字第1700號），本院判決如下：
    主  文
乙○○連續販賣第二級毒品，累犯，處有期徒刑柒年陸月。扣案
第二級毒品安非他命肆包（總重拾伍點公克）均沒收銷燬之
。扣案行動電話壹支（門號為：零玖貳柒肆壹肆壹柒號）、電
子磅秤壹臺、分裝袋伍包，均沒收之。犯罪所得新臺幣肆仟元沒
收之，如全部或一部不能沒收時，以其財產抵償之。
    事  實
一、乙○○前因公共危險罪，於民國（下同）九十一年十一月二
    十九日，經本院判處有期徒刑三月確定，甫於九十二年五月
    十七日執行完畢，詎不知悔改，竟基於販賣第二級毒品安非
    他命之概括犯意，自九十三年十二月二十五日起，至九十四
    年一月十九日前某日間，分別在其位於臺南縣歸仁鄉住處，
    或臺南縣仁德鄉某太子廟、燦坤賣場等處，將其自真實姓名
    、年籍不詳，綽號為「豬仔」（臺語發音）之男子所購入之
    第二級毒品安非他命，分以新臺幣（下同）一千元、五百元
    之價格，各販賣二次予甲○○施用，俟最後於九十四年一月
    十九日，並由甲○○先以其所有之0000000000號
    之行動電話，撥打乙○○所使用之0000000000號
    行動電話，向代為接聽之乙○○女友郭婷萱表示將前往上開
    住處後，乙○○嗣在其住所，復以一千元價格，將其自綽號
    「豬仔」之男子處所購得之第二級毒品安非他命一包，出售
    予甲○○施用，陳俊道即以此方式，販賣第二級毒品安非他
    命予甲○○施用共計五次，並因此獲取甲○○給付之四千元
    之價金。
二、案經臺南市警察局移請臺灣臺南地方法院檢察署檢察官偵查
    起訴。
    理  由
一、訊據被告乙○○矢口否認其有上揭販賣第二級毒品安非他命
    之犯行，並辯稱：伊有向綽號「豬仔」之人買安非他命來施
    用，伊認識甲○○，但沒有賣安非他命給甲○○，也沒有提
    供安非他命給甲○○施用。伊不知道伊在警訊、偵查中有承
    認自己賣毒品之事，伊於警訊中所供，是問伊的警察叫伊這
    樣陳述的，檢察官訊問之時，叫伊照警詢筆錄講，伊就照著
    筆錄講，都是經檢察官之提醒，伊才會這樣講云云。被告辯
    護人則為被告辯護稱：被告陳俊道否認販賣安非他命，可能
    是被告與證人甲○○熟識，所以甲○○於電話中開玩笑。被
    告前開自白，不能證明有販賣毒品給甲○○之事實，又關於
    次數、金額之陳述，被告所供與證人所證述之情節不同，證
    人甲○○證述，前後反覆，且易受影響，故證人甲○○於九
    十四年一月十九日是否有買到毒品也有疑義等語。
二、經查：
    （一）被告陳俊道前於警詢時、偵查中即供稱：警方在伊房
          間內，查扣之安非他命三包，及另在伊所駕駛之車輛
          內，查扣安非他命一包，均為伊所有，且係供伊施用
          及販賣他人之用，電話號碼：0000000000
          號手機，係伊與朋友聯絡及販毒聯絡之用，伊有在電
          動玩具店、網咖等處，販賣毒品給在電動玩具店、網
          咖玩的人，販賣之價格為五百元、一千元不等，伊都
          販賣予「和仔」，「和仔」再賣給朋友，安非他命係
          伊以一兩二萬九千元，向綽號「豬仔」（臺語發音，
          警詢筆錄記載為同音之「朱仔」）的男子所購；伊沒
          賣安非他命，係人家向伊要，伊拿給別人，伊只收本
          錢，「和仔」有向伊要，伊拿給「和仔」二、三次，
          「和仔」打伊0000000000號行動電話，聯
          絡伊拿毒品，伊有在歸仁網咖拿毒品給「和仔」等語
          （見警卷第五至九頁、偵查卷第十七頁）。則由被告
          前揭供述內容以觀，被告乙○○對於其係由他人撥打
          0000000000號行動電話後，再以五百元、
          一千元不等之價格，販賣第二級毒品安非他命多次之
          犯行，已坦認無誤。至於被告於本院審理時，雖一再
          爭執伊並無於警詢時、偵查中曾供稱伊有販賣第二級
          毒品安非他命之事實。然經本院當庭勘驗被告乙○○
          前於九十四年一月二十日之警詢錄音帶內容，被告經
          警詢問答稱內容為：「（警員問話〈下簡稱問〉：那
          些藥呢？）我自己在吸食的。（問：你在吸食的，那
          有否一部分在賣的？）賣人五百、五百的。（問：五
          百嗎？）五百、一千元的。但大多是自己吸食比較多
          。（問：你都分成一包、一包，五百、一千元，這樣
          子嗎？）沒有，是要買時，再給他一點，這樣子。（
          問：要買時再自己分裝的嗎？）對。‧‧‧（問：電
          子秤呢？）人家給我的，我向人家要的。‧‧‧（問
          ：小袋子是分裝安非他命？）嗯（是）。（問：你那
          小袋子作用？）裝安非他命和子彈。（問：安非他命
          你裝在裏面，再賣人，是不是啊？）是。‧‧‧（問
          ：那支ＯＫＷＡＰ手機是幹嘛？）那是我女朋友去買
          的，我把它要來用的，手機號碼000000000
          0。（問：你賣藥時，別人是否用這支手機與你聯絡
          ？）不一定，有用過這支手機與我聯絡。‧‧‧（問
          ：你有賣毒品給他人？）有那個五百、一千元的。（
          問：五百、一千元就算是賣了，那你賣給誰？）不知
          道，都在網咖、電動玩具店，看到人就賣了。那也不
          算是賣，那都是本錢而已，幫忙我出一點本錢而已。
          （問：那就等於你買多少錢，就賣多少錢，有收多少
          錢，對不對？）對，都只收本錢回來而已。（問：什
          麼是收本錢？）幫忙出五百、一千元而已。也算是買
          賣。（問：若拿五百元給你，你會拿多少量給他？）
          不一定。看那時候東西是多還是少。（問：買家有外
          號？）沒有。（問：買的，買的人的外號，那有都不
          知道，外號是什麼？）一個「和仔」。（問：還有誰
          ？）都是透過「和仔」在拿的。「和仔」朋友要買，
          再向我買的。（問：你被警方所查獲的安非他命，是
          如何獲得的？）我跟別人買的，向「豬仔」（臺語發
          音）買的。（問：價錢如何，他如何賣你？）一兩約
          二萬九千元。」則依據被告於警詢時之供述，警員詢
          問方式與被告回答之過程均相當流暢自然，其中並穿
          插雙方聊天之對話，並不像被告所辯稱係由警方先寫
          好筆錄內容，再由被告唸出錄音之情形，且由錄音內
          容以觀，亦無恐嚇脅迫或其他顯然違反被告自由意願
          之問話方式。再本院對照警詢筆錄內容之記載，亦與
          上揭錄音內容被告所陳述情節大致相符，故應認被告
          於警詢時之供詞，乃出自其自由意識之陳述，有證據
          能力。另被告於偵查中之證詞（九十四年一月二十一
          日偵訊筆錄），經本院於審理時當庭提示後，被告當
          庭即承認其確有如偵訊筆錄上所記載之陳述，並表示
          捨棄勘驗偵訊錄音光碟（見本院卷九十四年六月二十
          九日審判筆錄），且查：被告於偵訊中之陳述內容，
          大致與其於警詢時之供述情節相當，僅對其於警詢時
          所自承販賣安非他命部分，翻供改稱：伊僅收本錢等
          語，本院認被告於警詢時之供述，乃出於其自由意識
          所為，業如前述，被告於偵查中既為與警詢時內容大
          致相同之供述，且又無其他積極證據，足認被告於偵
          查中，有遭強暴、脅迫或其他違背其自由意願方式下
          所為之取供，自應認被告於偵訊時之供述，亦有證據
          能力。準此，被告前開所辯，顯屬臨訟卸責之詞，不
          足採信，附此說明。
    （二）又被告陳俊道於本院訊問時，復供陳：扣案之安非他
          命等物均為伊所有，伊沒販賣毒品，毒品是「他」向
          伊要的，「他」有拿本錢給伊，只有一、二次而已，
          每次都收「他」五百元意思意思，我叫「他」和仔，
          都是「他」以行動電話通知伊，「他」都撥打伊00
          00000000行動電話等語（見本院聲羈卷第四
          至六頁），益徵被告確有販賣第二級毒品安非他命之
          事實明確。至於被告於本院審理時，雖爭執伊係依照
          伊在警局所作的筆錄，向法官講的云云，然由被告迭
          次供述之情節以觀，被告對於自己確有於他人撥打其
          所有之0000000000號手機與之聯絡後，將
          第二級毒品安非他命交付他人，並因而獲取五百或一
          千元不等之金錢之事實，前後供述實則一致，僅較諸
          其警詢時自承有販賣安非他命之情節，被告嗣所供遞
          有避重就輕之情形，俟被告於本院行準備程序時，則
          已翻異前詞，否認其有販賣安非他命犯行，本院徵諸
          案重初供之經驗法則，認為被告嗣所辯顯係飾卸脫免
          之詞，不足採信，應以被告於警詢時、偵查中及本院
          訊問時之供述，較接近真實，而可採信。
    （三）又查：本案係據臺灣臺南地方法院檢察署檢察官依法
          核發通訊監察書，對被告所使用之前揭000000
          0000號行動電話實施監聽，有通訊監察書一紙在
          卷可按，而依電信監聽錄音帶及由錄音帶所製作之譯
          文內容觀之，被告陳俊道在其中一通電話中表示：「
          有開機就有在作生意，沒開機就代表裡面沒貨，二千
          嗎？」、「好啦拿二千啦，一千嗎，在哪裡？」等語
          ；再證人甲○○則在另一通電話中則詢問：「他（指
          被告）在睡嗎？」（答：是）「你們裡面還有多少藥
          ？」（答：怎樣）、「我的朋友可能要拿一錢」（答
          ：有啊）、「要怎麼算？」（答：錢嘔，我不知道）
          「不然我跟他（即被告）說好了，我今天晚上可能很
          早就下班，下班後我去找你們？」（答：好啊）等語
          （此通電話之答話人為證人即被告女友郭婷萱），核
          前開對話內容，在聯絡過程中，通話雙方雖未言及買
          受物之名稱，然查：被告自承其有以一千元價格為單
          位販賣安非他命予他人，業如前述，且按「藥」為非
          法交易中毒品（安非他命）之代號，而毒品（安非他
          命）交易之計量單位係以「兩、錢」來計算，此於法
          院審理眾多之毒品刑事案件中屢見不鮮，顯見被告係
          以電話，與眾多買受人直接以金額、數量及代號，並
          隱誨毒品名稱，進行第二級毒品安非他命之買賣，此
          與被告於警訊時、偵查中及本院訊問時，迭次自承其
          有販賣安非他命之情節相符。此外，並有扣案之ＯＫ
          ＷＡＰ牌號碼為0000000000號之行動電話
          一支可憑，足徵被告確有以前揭電話聯絡販賣第二級
          毒品安非他命之情形無誤。
    （四）而證人甲○○於本院審理時結證稱：伊於九十四年一
          月十九日，有以伊所有之0000000000號行
          動電話，撥打被告乙○○所使用之00000000
          00號行動電話，欲向其聯絡購買第二級毒品安非他
          命。伊問一問後，有去歸仁被告和被告女友（即郭婷
          萱）住之地方，也有拿到安非他命。又伊打電話問的
          量雖然很多，但是實際上沒有買那麼多的毒品量，那
          次只有拿一千元一小包，那是伊最後一次向被告買，
          伊那次有買到安非他命，是自己要吸的，後來被施用
          掉。伊最早於九十三年聖誕節（同年十二月二十五日
          ）認識被告，伊第一次施用毒品係在車上，係被告拿
          出來供伊施用的。伊大概向被告拿了四、五次。伊向
          被告買很多次，有時候拿一千元，有時候拿五百元，
          但沒有買四百元的，可能是伊在偵查時，印象模糊記
          錯了。而且有時候，伊因會先請被告喝酒、吃飯，伊
          就先付酒菜錢，所以會扣除這部分喝酒、吃飯被告陳
          道俊應該分擔之錢，伊拿一千元量之安非他命，被告
          就只有收伊四、五百元。伊向乙○○買毒品之地點，
          有在被告住處，有時也會在永康太子廟及仁德燦坤三
          Ｃ賣場，燦坤那裡買了二次，被告家二次，一次在太
          子廟，伊記得其中二次買五百元，其餘（三次）買一
          千元等語。（見本院卷九十四年七月二十一日審判筆
          錄）核與證人於偵查中結證稱：伊向被告買四、五次
          ，金額從四、五百元至一千元，被告會拿給伊一小包
          安非他命，都是伊和被告出來吃飯、喝酒時拿的等語
          （見偵查卷第三十八頁）內容大致相符。按證據由法
          院自由判斷，故證人之證言縱令先後未盡相符，但法
          院本於審理所得之心證，就其證言一部分認為確實可
          信予以採取，原非法所不許（最高法院四十六年臺上
          字第一一五五號判例意旨參照）。本院考諸證人之記
          憶，本會因為證人個人特質（記憶力及描述事務之能
          力）及時地相隔久遠等多項因素，而逐漸產生印象模
          糊之現象，故無法強求證人對於發生事件之細節作出
          鉅細靡遺之證述，僅得由證人證述之重要情狀，憑以
          認定真實與否等情，認為證人甲○○前揭所證，關於
          被告乙○○在被告住處及臺南縣永康市太子廟等處，
          以五百元、一千元價格，販賣第二級毒品安非他命五
          次予甲○○施用之情節，應與事實一致。又根據證人
          甲○○前揭之證述，因被告陳俊道或於證人甲○○施
          用毒品之初，有多次無償轉讓安非他命之情形，或與
          證人甲○○間有穿插相互請客之狀況，則證人甲○○
          對於其與被告在該段時間內密切之往來情形（亦即複
          雜法律關係）中，被告實際「販賣」安非他命予證人
          之次數，本難以逐一析離計算，本院認證人於此所證
          述：被告以五百元及一千元之價格，販賣第二級毒品
          安非他命予伊五次之重要情節前後相符，縱證人所證
          述其餘被告販賣安非他命細節部分，無法為確切且完
          全一致之陳述，亦非與常情有悖，自無從僅憑此逕認
          證人前開證詞為虛偽。又本院將被告前述所供，與證
          人甲○○之證詞交相參照，認被告販賣第二級毒品安
          非他命予證人甲○○多次之事實，應可認定。至於被
          告辯護人雖於本院審理期日，復請求勘驗證人甲○○
          於警詢、偵查筆錄之錄音內容，然查：證人甲○○於
          警詢時之證詞，業因被告辯護人於準備程序期日爭執
          認其無證據能力，而由蒞庭檢察官當庭表示（捨棄引
          用該項證據）逕引證人甲○○於偵訊時之證詞等語（
          見本院卷九十四年五月十九日準備程序筆錄），本院
          認已無再行勘驗此部分警詢筆錄錄音內容之必要；又
          證人嗣於本院審理時，既已具結，由檢察官及被告辯
          護人進行交互詰問，而證述上情明確，且亦無其他證
          據足認證人甲○○於偵查中之證詞，乃非出於其自由
          意識所為，此由證人當庭表示：伊確有陳述如警詢及
          偵查筆錄所載之內容等語（見本院卷九十四年七月二
          十一日審判筆錄）即可知悉，故被告辯護人此部分之
          聲請，本院認均無必要性，併此說明。
    （五）且查：扣案之結晶物四包，經送內政部警政署刑事警
          察局鑑驗結果為：安非他命，重三十五點三公克，經
          拆封檢視有四包（編號一至四），含外包裝實際總毛
          重四六點一二公克，其中編號二、三內有六小包，驗
          前毛重三六點五一公克，取編號一袋○點○八公克驗
          罄，檢出第二級毒品甲基安非他命成分，測出甲基安
          非他命之純度約百分之九十三點八，有該局九十四年
          三月十四日刑鑑字第○九四○○一七五九二號鑑定書
          暨獲案毒品表（人工鑑別編號：000000000
          ）各一紙附卷足憑。衡諸常情，因毒品實際上之交易
          價格甚高，且毒品屬違禁物，違反毒品危害防制條例
          案件為我國偵辦犯罪之查緝重點，無故持有毒品風險
          極高，一般施用毒品者，所持有之毒品量均甚少，且
          鮮有再以多袋分裝之情形，然此與被告被查獲時，持
          有多達三十五點三公克之安非他命，數量甚多，且復
          以小袋再予以分裝之情形顯然不相同，此外，復有扣
          案之電子磅秤一臺、分裝（夾鏈）袋五包可資佐憑，
          則被告確有將所持有之安非他命予以販賣之意圖，已
          然明確。
    （六）綜上所述，本院依據前述被告之供述、證人甲○○之
          證述及前開證據，認被告有販賣第二級毒品安非他命
          予甲○○之犯行明確。至於被告固尚供陳其有販賣第
          二級毒品安非他命予綽號「和仔」之人及「和仔」之
          其他朋友多次等情節，因查無其他積極證據可證明，
          本院自無從僅憑被告之供述，認定此部分之犯罪；再
          被告雖未直接供述其有販賣安非他命予證人甲○○之
          事實，惟被告既以供明其有販賣第二級毒品安非他命
          之事實，並有其他積極證據證明被告販賣安非他命予
          甲○○乙情，業如前述，且被告前揭所供，經核與其
          他積極證據並無矛盾之處，本院自得俱採為證據，一
          併說明之。又佐以第二級毒品安非他命之非法交易價
          格不蜚，被告係多次販賣予甲○○施用，若非獲有利
          益，鮮少有人願甘冒嚴刑重典為之，則被告乃基於獲
          取不法利益之意圖，而為上揭販賣安非他命之行為，
          且被告因此或有利益，應屬無疑，故被告嗣所辯稱伊
          僅收本錢云云，亦無可採。本件事證明確，被告販賣
          第二級毒品安非他命多次之犯行，堪予認定，應依法
          論科。
三、按所謂販賣者，只要有販入行為即已足，並不以實際售出為
    必要，亦即，不以購入後復行賣出為必要，如行為人以營利
    目的購入或賣出，有一於此，犯罪即已完成（最高法院二十
    五年非字第一二三號判例意旨可資參照）。核被告乙○○所
    為，係違反毒品危害防制條例第四條第二項之販賣第二級毒
    品罪。而被告持有第二級毒品安非他命之低度行為，應為販
    賣之高度行為所吸收，故不另論罪。又被告販賣第二級毒品
    安非他命多次之犯行，時間緊接，所犯係犯罪構成要件相同
    之罪名，顯均係基於概括之犯意反覆為之，為連續犯，應依
    刑法第五十六條之規定，論以一罪，並加重其刑。而被告除
    於九十四年一月十九日，販賣第二級毒品安非他命予甲○○
    部分事實外，其餘販賣安非他命之事實，雖未據起訴書論列
    ，然既經本院為實質審理（見本院卷九十四年七月二十一日
    審判筆錄），且核與公訴人原起訴之部分，有連續犯裁判上
    一罪之關係，當為起訴效力所及，依審判不可分原則，本院
    自得予以審究，併此敘明。另查：證人（即被告之女友）郭
    婷萱雖於前開通訊監察譯文中有為如上之陳述，本院依其與
    證人甲○○之對話中，證人郭婷萱對於毒品金額表示並不知
    情，證人甲○○並表示要逕找被告談等節，故認此僅能證明
    證人郭婷萱知悉被告有販賣毒品之事實，惟既無其他積極證
    據，可認其與被告對於販賣第二級毒品安非他命犯行，有犯
    意聯絡及行為分擔，即無從認定其與被告間乃販賣第二級毒
    品罪之共犯，附此說明。而查：被告前因公共危險罪，於九
    十一年十一月二十九日，經本院判處有期徒刑三月確定，甫
    於九十二年五月十七日執行完畢，其於有期徒刑執行完畢後
    ，再犯本案有期徒刑以上之罪，為累犯，應依刑法第四十七
    條之規定，加重其刑，並依同法第七十條之規定，遞加重之
    。爰審酌被告有多項前科，素行非佳，其年輕力壯，不思戮
    力工作，竟以販毒謀利，而販賣毒品易擴散毒源，危害國民
    健康、社會善良風俗至鉅，本案所查扣被告持有之毒品數量
    雖非極鉅，然被告先坦認犯行後，嗣一再飾詞圖卸，難認其
    有悔意，其犯罪後之態度顯然不佳等一切情狀，量處如主文
    所示之刑，以資懲戒。至於被告是否尚涉犯無償轉讓第二級
    毒品安非他命之犯行，因非本件檢察官起訴之範圍，本院當
    無審酌之餘地，應由檢察官另行偵查辦理，同併此說明。
四、末查：扣案第二級毒品安非他命四包（重三十五點三公克）
    ，乃違禁物，不問屬於犯人與否，均應依毒品危害防制條例
    第十八條第一項前段之規定，宣告沒收銷燬之。另扣案之電
    子磅秤一個、門號為0000000000號之行動電話一
    支，均係供被告販賣毒品（包括販入及販出）所用之物，業
    據被告於警詢時、偵查中及本院審理時供明無誤、證人甲○
    ○於本院審理時證述在卷；扣案之分裝（夾鏈）袋五包，雖
    經被告陳稱係裝零件用云云，惟本院認此應係供被告分裝毒
    品預備之用，被告此部分所辯，無可採信，且前開扣案物均
    為被告所持有，業據其供陳無誤，併應依法宣告沒收之。至
    於扣案安非他命吸食器二組，既係被告另犯施用安非他命案
    件之物，非供被告犯本案所用之物，自無從依法為沒收之諭
    知，附此說明。又查：被告販賣毒品所得財物共計四千元（
    依據證人甲○○之證述，被告販賣安非他命給伊共有五次，
    其中二次為五百元，其餘三次為一千元，計算方式：500×2
    ＋1000×3＝4000，總計四千元），亦應依法宣告沒收之，
    復因未扣案，故如全部或一部不能沒收時，以其財產抵償之
    。
據上論斷，應依刑事訴訟法第二百九十九條第一項前段，毒品危
害防制條例第四條第二項、第十八條第一項前段、第十九條第一
項，刑法第十一條前段、第五十六條、第四十七條、第三十八條
第一項第二款，判決如主文。
本案經檢察官曲鴻煜到庭執行職務。
中　　華　　民　　國　　94　　年　　 8 　 月　　 5　　日
　　　　　　    　　　刑事第十二庭  審判長法　官　謝瑞龍
                                          法  官  黃翰義
                                          法  官  徐千惠
以上正本證明與原本無異。
如不服本判決，應於判決送達後10日內，向本院提出上訴狀（須
附繕本）。
　　　　　　　　　　　　    　　　　      書記官　李劍龍
中　　華　　民　　國　　94　　年　　8　　 月　　10　　日
附錄法條：
毒品危害防制條例第4條第2項
製造、運輸、販賣第二級毒品者，處無期徒刑或7年以上有期徒
刑，得併科新臺幣7百萬元以下罰金。
毒品危害防制條例第18條
查獲之第一、二級毒品及專供製造或施用第一、二級毒品之器具
，不問屬於犯人與否，均沒收銷燬之；查獲之第三、四級毒品及
製造或施用毒品之器具，無正當理由而擅自持有者，均沒入銷燬
之。但合於醫藥、研究或訓練之用者，得不予銷燬。
